{"related": ["pu\u00f1al", "pu\u00f1ete", "pu\u00f1o"], "etymology": null, "url": "https://en.wiktionary.org/wiki/apu%C3%B1alar", "definitions": ["to stab"], "verb": "apu\u00f1alar", "synonyms": [], "description": "apu\u00f1alar (first-person singular present apu\u00f1alo, first-person singular preterite apu\u00f1al\u00e9, past participle apu\u00f1alado)", "conjugations": {"imperative": {"affirmative": ["", "apu\u00f1ala (t\u00fa) - apu\u00f1al\u00e1 (vos)", "apu\u00f1ale", "apu\u00f1alemos", "apu\u00f1alad", "apu\u00f1alen"], "negative": ["", "no apu\u00f1ales", "no apu\u00f1ale", "no apu\u00f1alemos", "no apu\u00f1al\u00e9is", "no apu\u00f1alen"]}, "infinitive": "apu\u00f1alar", "indicative": {"future": ["apu\u00f1alar\u00e9", "apu\u00f1alar\u00e1s", "apu\u00f1alar\u00e1", "apu\u00f1alaremos", "apu\u00f1alar\u00e9is", "apu\u00f1alar\u00e1n"], "preterite": ["apu\u00f1al\u00e9", "apu\u00f1alaste", "apu\u00f1al\u00f3", "apu\u00f1alamos", "apu\u00f1alasteis", "apu\u00f1alaron"], "imperfect": ["apu\u00f1alaba", "apu\u00f1alabas", "apu\u00f1alaba", "apu\u00f1al\u00e1bamos", "apu\u00f1alabais", "apu\u00f1alaban"], "conditional": ["apu\u00f1alar\u00eda", "apu\u00f1alar\u00edas", "apu\u00f1alar\u00eda", "apu\u00f1alar\u00edamos", "apu\u00f1alar\u00edais", "apu\u00f1alar\u00edan"], "present": ["apu\u00f1alo", "apu\u00f1alas (t\u00fa) - apu\u00f1al\u00e1s (vos)", "apu\u00f1ala", "apu\u00f1alamos", "apu\u00f1al\u00e1is", "apu\u00f1alan"]}, "pastparticiple": {"plural": {"feminine": "apu\u00f1aladas", "masculine": "apu\u00f1alados"}, "singular": {"feminine": "apu\u00f1alada", "masculine": "apu\u00f1alado"}}, "gerund": "apu\u00f1alando", "subjunctive": {"imperfect_se": ["apu\u00f1alase", "apu\u00f1alases", "apu\u00f1alase", "apu\u00f1al\u00e1semos", "apu\u00f1alaseis", "apu\u00f1alasen"], "future": ["apu\u00f1alare", "apu\u00f1alares", "apu\u00f1alare", "apu\u00f1al\u00e1remos", "apu\u00f1alareis", "apu\u00f1alaren"], "imperfect_ra": ["apu\u00f1alara", "apu\u00f1alaras", "apu\u00f1alara", "apu\u00f1al\u00e1ramos", "apu\u00f1alarais", "apu\u00f1alaran"], "present": ["apu\u00f1ale", "apu\u00f1ales (t\u00fa) - apu\u00f1al\u00e9s (vos)", "apu\u00f1ale", "apu\u00f1alemos", "apu\u00f1al\u00e9is", "apu\u00f1alen"]}}, "pronunciations": []}